臺灣新北地方法院民事判決
111年度勞訴字第136號
原      告  李佩華  

訴訟代理人  
(法扶律師)  郭振茂律師
被      告  王亜亭即美麗人生產後護理之家

訴訟代理人  翁顯杰律師
上列當事人間請求請求給付資遣費等事件，經本院於民國111年1
0月26日言詞辯論終結，判決如下：
    主  文
被告應給付原告新台幣壹拾捌萬伍仟柒佰零柒元，及自民國111
年7月21日起至清償日止，按年息百分之5計算之利息。
被告應開立非自願離職證明書予原告。
原告其餘之訴駁回。
訴訟費用由原告負擔百分之十五，被告負擔百分之八十五。
本判決第一項得假執行，但被告以新台幣壹拾捌萬伍仟柒佰零柒
元供擔保後，得免為假執行。
    事實及理由
一、原告主張：
  ㈠原告於民國（下同）105年3月1日受雇被告擔任護理師，離職
    前月薪為新台幣（下同）44,700元（本薪31,500元，職務津
    貼4,700元，執照加給3,500元，簽約獎金5,000元），另依
    每月值勤大夜班、小夜班日數加給大夜津貼每日750元，小
    夜津貼每日400元。原告於111年5月13日至5月15日間均有與
    covid-19確診同事近距離交接班，於同年月16日確診，依規
    定於5月17日至5月23日居家隔離7日，原告係於工作場所服
    勞務感染covid-19確診，應屬職業災害。
　㈡惟原告居家隔離期間，被告未給予職災公傷病假並補償原領
    工資，卻僅准給病假給付半薪。且原告任職期間每月實領薪
    資均在50,000元以上，被告僅申報原告之勞工退休金月提繳
    工資為33,300元及45,800元，並未核實依原告每月薪資總額
    申報月提繳工資，而有以多報少致短少提繳勞工退休金之情
    事，造成原告權益之損失。故原告於111年5月26日寄發存證
    信函通知被告依勞動基準法第14條第1項第6款規定終止勞動
    契約，並於當日送達，故兩造間勞動契約已於111年5月26日
    終止。被告事後於111年6月2日與原告就6%勞退金短少提繳
    一事達成協議，並將短少提繳之勞退金額76,464元於111年6
    月8日匯入原告薪資帳戶。
  ㈢原告雖曾向勞工局申請調解請求被告給付資遣費、開立非自
    願離職證明、特別休假未休工資、確診covid-19職災補償等
    ，均遭被告拒絕。為此，依勞動契約、勞基法第17條、第19
    條、第38條及就業保險法第11條等規定，請求被告給付確診
    covid-19職災原領工資補償差額5,215元、資遣費195,053元
    、特別休假12天未休工資17,880元，及開立非自願離職證明
    予原告。
　㈣併聲明：1.被告應給付原告218,148元，及自起訴狀繕本送達
    翌日起至清償日止按周年利率百分之5計算之利息。2.被告
    應開立非自願離職證明書予原告。3.第1項請求請依職權宣
    告假執行。
二、被告抗辯：
  ㈠原告終止勞動契約、要求給付資費及非自願離職證明書，均
    無理由
　1.原告所提存證信函未說明事由，之後於勞資爭議調解時才主
    張是因勞健保等高資低報，依勞基法第14條第1項第6款終止
    契約，但被告於每月核發薪資時均有檢附薪資條註明勞健保
    費之扣項，原告自受雇時起就知悉高薪低報情形，多年來均
    未曾有何意見，故原告終止勞動契約有違勞基法第14條第2
    項30日期間規定，自不得依同條第4項規定準用第17條要求
    給付資遣費，及開立非自願離職書。原告雖稱111年5月26日
    始知上情，然卻未知會被告或向被告反映，卻逕自解約並要
    求資遣費，難謂無濫用權利而有違誠信原則。
　2.原告於105年3月1日受僱起簽約3年，期滿再續約至111年6月
    20日止，而為確保原告不得任意離職，自105年6月1日起雙
    方簽有長任獎金契約書至108年5月31日止計3年，期滿再行
    續約3年至111年6月20日止，由被告每月給付長任獎金5000
    元，雙方約定非屬薪資之一部份，原告負有未經被告同意不
    得擅自離職之義務。違反者，依第3條約定，應於離職日起
    算3日內無條件繳回契約期間領收之長任獎金全額。原告卻
    於期間行將屆滿前即111年5月26日無預警終止勞動契約，嚴
    重影響被告人力調配，有違誠信原則及長任獎金契約書之約
    定。
　㈡有關職災部分
　　原告所提出診斷證明書之醫囑部分係依原告單方面不實之陳
    述，而「建議」認定為職業病，未徵求被告意見，因原告5
    月16日為排休日未到班，且經被告查證原告未與確診之3位
    同仁接觸，況原告並未向新北市政府勞工局申請職災補償，
    勞工局亦未認定原告確診一事確屬職災，故原告此部分之主
    張並無理由。
  ㈢有關特別休假未休12日部分
　　原告工作至5月25日止，被告已給付5月份薪資計67,88O元，
    其中包括已支付特休換薪10日，計13,230元，餘特休2日，
    且被告另溢付5月26日至31日計6日之薪資，扣除特休2日尚
    多給付4日薪資計6,620元，故原告再請求給付特休12日之薪
    資亦無理由。
　㈣抵銷抗辯
　　退而言之，如認被告不能免除給付資遣費，則原告未經被告
    同意提前離職，依長任獎金契約書第3條約定應繳回期間所
    領收之長任獎金每月5000元，計3年共180,000元及退還溢領
    4日之薪資6620元，合計186,620元，被告自得主張抵銷。　
　㈤併聲明：1.原告之訴駁回。2.如受不利益判決願提供擔保，
    宣告免為假執行。
三、兩造不爭執事項：
  ㈠原告於105年3月1日開始任職，最後工作日為111年5月25日。
    ㈠
　㈡原告於111年5月16日確診新冠肺炎（COVID-19），111年5月1
    7日至同年月23日因確診進行居家隔離。
　㈢原告於111年5月26日寄發存證信函通知被告依勞動基準法第1
    4條第1項第6款規定終止勞動契約，並於當日送達。
四、本件爭執點及本院判斷如下：
　㈠原告終止勞動契約未逾除斥期間，應屬合法
　1.按勞工終止勞動契約時，並無需將其據以終止之具體事由（
    例如雇主有何違反勞動契約之情節、並如何有損害勞工權益
    之虞）通知雇主，且亦不以書面為之為必要（最高法院92年
    度台上字第1779號判決、臺灣高等法院110年度勞上易字第2
    0號判決參照）。原告於111年5月26日以存證信函通知被告
    依勞動基準法第14條第1項第6款規定終止勞動契約，並於當
    日送達，有存證信函及回證可稽（見本院卷第39、41頁），
    依照上述見解，即屬合法。故被告辯稱「原告事先未知會被
    告或向被告反映，卻逕自解約並要求資遣費，難謂無濫用權
    利而有違誠信原則」云云，不足採信。
　2.勞基法第14條第2項規定勞工依同條第1項第6款規定終止契
    約者，應自知悉其情形之日起，30日內為之，逾期行使即不
    生終止之效力。但若雇主繼續有違反勞工法令或勞動契約、
    致有損害勞工權益之虞時，即屬行為繼續，而非狀態之繼續
    者，本條項所定之除斥期間，即應自雇主行為終了時起算。
    於雇主停止其違反勞工法令或勞動契約之行為前，勞工均有
    依法終止契約之形成權（最高法院92年度台上字第1779號判
    決參照）。原告主張「任職期間每月實領薪資均在50,000元
    以上，被告僅申報原告之勞工退休金月提繳工資為33,300元
    及45,800元，並未核實依原告每月薪資總額申報月提繳工資
    ，而有以多報少致短少提繳勞工退休金之情事，造成原告權
    益之損失。被告事後於111年6月2日與原告就6%勞退金短少
    提繳一事達成協議，並將短少提繳之勞退金額76,464元於11
    1年6月8日匯入原告薪資帳戶」等情，為被告所不否認，並
    有勞保被保險人投保資料表、勞工退休金個人專戶明細資料
    、匯入薪資資料可稽（見本院卷第33-37、43頁），自應認
    定屬實，顯然被告於原告終止契約前仍有按月短少提繳勞工
    退休金之違法行為（例如原告111年1-4月份薪資均在55000
    元以上，被告均僅提繳2748元，見本院卷第26、27、37頁）
    。依照上述見解，原告依法終止契約之形成權仍按月繼續存
    在，故原告於111年5月26日終止勞動契約，並無原告所稱「
    逾越30日」除斥期間規定之情形存在。
　3.另外，原告於111年5月16日感染covid-19確診，依規定於5
    月17日至5月23日居家隔離7日，因原告感染covid-19確診係
    於工作場所服勞務所致，係屬職業災害（詳如後述），依勞
    動基準法第59條規定被告應給予公傷病假並給付原領工資，
    惟被告卻不同意認定為職災，僅准請普通傷病假，有原告提
    出的LINE對話紀錄可稽（見本院卷第105頁），顯然被告行
    為亦屬違反勞工法令，故原告於111年5月26日依勞動基準法
    第14條第1項第6款規定通知被告終止勞動契約，即未逾勞動
    基準法第14條第2項所定30日之除斥期間。
　4.因此，原告終止與被告間勞動契約，應認定合法有效。
　㈡原告因covid-19確診屬於職業災害　
  1.按COVID-19已列入勞工職業災害保險職業傷病審查準則之職
    業病種類表(第3.16項)，其適用職業範圍、工作場所或作業
    為「從事必須接觸嚴重特殊傳染肺炎(COVID-19)患者或其檢
    體或廢棄物之工作」。又勞工因作業活動及伴隨活動衍生，
    於就業上一切必要行為及其附隨行為而具有相當因果關係所
    引起之疾病，屬職業安全衛生法之職業災害。例如醫院醫師
    、護理人員、醫療技術人員等，因診治、照顧可能染疫者等
    職業上之原因而遭感染，經判定具相當因果關係，均屬之。
　2.再依勞動部於100年7月28日頒布之「職業因素引起嚴重特殊
    傳染性肺炎(COVID-19)認定參考指引」（下稱COVID-19認定
    指引），其認定基準包含「職業暴露」及「時序性」兩項在
    內，其中「職業暴露」內容為「參酌本指引表十四「職場暴
    露矩陣」及圖一「職業暴露情形判斷流程圖」判斷，符合以
    下任一條件：(1)職場群聚事件：罹病個案受僱或實際工作
    地點發生職場群聚感染者，其暴露原則上可認為與職業相關
    ，但疫調資訊可明確排除工作相關性（如潛伏期期間完全在
    家工作而無職業暴露者），且有工作以外明確感染源者，不
    在此限。職場群聚定義為完全符合以下條件（同表十一）：
    14天內有2個以上的確診病例（包含同事、訪客、客戶、消
    費者、承包商等）。病例間在時間和地點上有合理的流行病
    學連結，如相同的工作場域、同一個輪班班別、在同一棟建
    築工作、共用雇主提供的住宿或共乘交通工具等。」（見本
    院卷第119-120頁），另外「時序性」內容為「罹病個案須
    於確診前的潛伏期內，因職業因素密切接觸處於可傳染期的
    確診者，或因職業因素出入社區傳播指標達「重大傳播」以
    上的地點，方符合合理時序性。關於潛伏期與可傳染期的天
    數，定義如下：(1)潛伏期：感染個案發病前潛伏期最長14
    天（無症狀者，發病日原則上以採檢日計算，仍應參考病史
    及採檢日時的Ct值進行調整，若有血清抗體檢測（IgM、IgG
    ）結果，則應一併參考）。(2)可傳染期：個案所接觸非重
    症感染者，最長可傳染期自發病前3日至發病後17日；重症
    確診者之可傳染期可能超過17日，需個案判斷；而無症狀感
    染者之可傳染期可比照輕症，其發病日原則上以採檢日計算
    ，仍應參考病史及採檢日時的Ct值進行調整，若有血清抗體
    檢測（IgM、IgG）結果，則應一併參考。」（見本院卷第12
    1頁）
　3.被告雖指稱原告確診非屬職災，原告未與確診之3位同仁接
    觸云云，惟查：
　⑴原告主張於5/5至5/8值N班（大夜班），於5/6至5/8之早上7
    點20分均有與值D班（白天班）之確診同事林秀卿及簡秀艷
    近距離交接班之接觸，交班時均係聚在同一張桌子一起交班
    ，且交班事項多，完成交班所需時間超過15分鐘等情，為被
    告於訴訟中所不否認，並有該月份排班表可稽（見本院卷第
    97頁），自應認定屬實。而且，被告也自認「林秀卿及簡秀
    艷二人分別自5/9、5/11才開始居家照護，並自5/10起才修
    正交班方式，規定交班人員須戴面罩、保持1.5公尺以上距
    離及以手機照相方式交班，並儘量於15分鐘內完成」（見本
    院卷第65頁），故依據COVID-19認定指引所載，新冠肺炎病
    毒傳染病潛伏期既然可能多達14天（多數5-6天），則原告
    於5月16日確診covid-19，仍有可能係於5/6至5/8與確診同
    事林秀卿及簡秀艷進行交班時接觸所致。
　⑵再者，依據前述排班表所載，原告於5/13至5/15值N班（大夜
    班），於5/14至5/15之早上7點20分與值D班（白天班）並於
    5/18確診之同事高于筑有交接班之接觸；當時公司雖已規定
    交班時需配戴面罩保持距離，但原告主張「準備室、更衣室
    及廁所，為人員狹小的共用空間，且人員也會在嬰兒室內設
    置的哺乳室脫口罩喝水，交接班前後會進入更衣室更衣、如
    廁，下一班同仁（一個班三位）上班前會同時在準備室內用
    餐等待交班時間，人員使用更衣室、廁所、哺乳室及準備室
    後並不會立即進行消毒，故有被傳染風險」等情，既為被告
    於訴訟中所不否認，則原告雖於當日早上未與確診同事高于
    筑進行交接班，但於上下班前後仍會共同使用同一間更衣室
    、廁所，且未立即進行環境消毒之情形下，顯然仍有被傳染
    風險。
　⑶上開經過，顯然符合COVID-19認定指引所載「職業暴露」及
    「時序性」兩項認定基準，且經原告於111年5月31日前往衛
    福部雙和醫院職業醫學科門診，該院醫師診斷也為相同認定
    ，並於「醫師囑言欄」表示「病人的同住家人在5月16日及
    之後進行新冠肺炎抗原快篩檢驗皆呈陰性，可排除家戶傳染
    ，病人自述騎機車上班且無其他聚餐，可排除其他暴露來源
    。因其新冠肺炎感染有超過50%的機率可歸因於職場暴露，
    建議認定為職業病」，此有該院之診斷證明書可稽（見本院
    卷第31頁）。因此，原告於111年5月16日經檢驗確診covid-
    19一事，應認定屬於職業災害無疑。
　㈢就原告各項請求而言
  1.確診covid-19職災原領工資補償差額5,215元部分
    查原告因確診covid-19，依規定於5月17日至5月23日居家照
    護7日，應屬職業災害，已如前述，而被告於原告居家隔離
    期間僅准病假給付半薪，為其所不否認，並有原告5月份薪
    資單「扣項」欄記載「病假，扣4620元(56時)」可稽（見本
    院卷第109頁），顯然被告未給予職災公傷病假補償原告原
    領工資，已違反勞基法第59條第2款規定，原告自得請求被
    告補償應付而扣減之工資4620元。逾此部分之請求，顯無理
    由。
　2.資遣費部分
　⑴查「勞工適用本條例之退休金制度者，適用本條例後之工作
    年資，於勞動契約依勞動基準法第11條、第13條但書、第14
    條及第20條或職業災害勞工保護法第23條、第24條規定終止
    時，其資遣費由雇主按其工作年資，每滿1年發給2分之1個
    月之平均工資，未滿1年者，以比例計給；最高以發給6個月
    平均工資為限，不適用勞動基準法第17條之規定。」勞工退
    休金條例第12條第1項定有明文。兩造間之勞動契約業經原
    告依勞動基準法第14條第1項第6款規定終止，已如前述，被
    告自應依上開規定給付原告資遣費。
　⑵被告應給付資遣費181,087元，計算方式如下：
    ①原告於105年3月1日受雇於被告，兩造間勞動契約於111年5
      月26日終止，故原告受雇被告工作期間自105年3月1日至1
      11年5月25日止計6年2月25日，工作年資計6.2361年（計
      算式：6＋{2＋(25÷30)}÷12＝6.2361）。
    ②按「平均工資：係指計算事由發生之當日前六個月內所得
      工資總額除以該期間之總日數所得之金額」、「依本法第
      二條第四款計算平均工資時，下列各款期日或期間均不計
      入：一、發生計算事由之當日。二、因職業災害尚在醫療
      中者。．．．．五、依勞工請假規則請普通傷病假者。」，勞
      動基準法第2條第4款，勞動基準法施行細則第2條分別定
      有明文。原告於111年5月26日終止勞動契約，計算平均工
      資之期間原應自110年11月26日自至111年5月25日止，惟
      原告於111年5月17日至5月23日因確診covid-19居護照護7
      日，係屬職業災害治療期間，另24日解隔原告身體不適請
      病假1日，依規定上開期間（5月17日至5月24計8日）均不
      計入，故計算平均工資之期間應為自110年11月18日至111
      年5月25日止。
    ③原告離職日即終止契約日前6個月即110年11月18日至111年
      5月25日期間領取薪資總額，及月平均工資，依據兩造所
      提出之薪資條（見本院卷第25-27、109頁），計算如下：
      110年11月（18日至30日計13日）薪資：25,824元。（59
        ,593÷30×13＝25,824）
      110年12月（31日）薪資：59,000元。
     111年1月（31日）薪資：61,037元（其中薪資條所載「春
        節津貼600」一項應屬於恩惠性給予）。
      111年2月（28日）薪資：55,600元。
      111年3月（31日）薪資：60,450元。
      111年4月（30日）薪資：55,750元。
      111年5月（25-8=17日）薪資：32,139元。
　　　　依原告5月份薪資條所載實領薪資額應為61,336元（被
        告實發金額60562元＋勞保1054元＋健保1644元-補給薪資
        1700元，見本院卷第109頁）。而當月被告曾因原告請
        病假共扣款半薪4620元，故該請病假期間以半薪計算之
        薪資不予計入。因此，原告5月份計算至25日薪資額應
        為32,139元（00000－0000＝56716，56716/30x17=）。
　　⑤以上合計350,400元，月平均工資為58,077元（350,400元÷
      181日x30＝58,077元，元以下四捨五入）。故被告應給付
      原告資遣費為181,087元（58,077×6.2361/2＝181,087），
      逾此部分所為之請求，無法准許。
　　⑥被告雖辨稱原告之月平均工資計算有誤，「長任獎金5,000
      元」依兩造約定及勞動基準法第10條第2款規定，非屬工
      資云云。惟查，勞基法第2條第3款規定：「工資，謂勞工
      因工作而獲得之報酬，包括工資、薪金及按計時、計日、
      計月、計件以現金或實物等方式給付之獎金、津貼及其他
      任何名義之經常性給與均屬之」。該所謂「因工作而獲得
      之報酬」者，係指符合「勞務對價性」而言，所謂「經常
      性之給與」者，係指在一般情形下經常可以領得之給付，
      與固定性給予尚有差異。判斷某項給付是否具「勞務對價
      性」及「給與經常性」，應依一般社會之通常觀念為之，
      其給付名稱為何，尚非所問（最高法院110年度台上字第9
      45號民事判決參照）。被告所稱之「長（久）任獎金5,00
      0元」係指原告薪資條所載之「簽約獎金5,000元」，而被
      告已經自認「為確保任職期間，原告不得任意離職，進而
      影響被告之人力調派，而降低護理品質，自105年6月1日
      起雙方簽有長任獎金契約書至108年5月31日止計3年，期
      滿再行續約3年至111年6月20日止，由被告按月給付久任
      獎金5000元」等情（見本院卷第55-56頁），顯然此部分
      金額應屬原告「因任職工作關係，經常可獲得之報酬」，
      具有「勞務對價性」及「給與經常性」，自應認定屬於工
      資之性質無疑。
  3.特別休假未休工資部分
　　原告起訴時雖主張於111年3月1日起工作年資已滿6年，應有
    特別休假15日，於111年5月26日終止兩造間勞動契約前尚有
    12天特別休假未請休，故依勞基法第38條第4項規定，被告
    應發給原告特別休假未休工資計17,880元等情，惟經被告提
    出5月份薪資單證明確實已經給付10天特休工資後（見本院
    卷第109頁），原告同意更正請求天數為2天，並以此2天特
    別休假未休工資扣抵被告5月份多給的2天工資，顯然已經扣
    抵完畢，並無任何特別休假未休工資可言，故原告此部分請
    求，無法准許。
  4.開立非自願離職證明
　⑴按勞動契約終止時，勞工如請求發給服務證明書，雇主或其
    代理人不得拒絕，勞動基準法第19條定有明文；另依就業保
    險法第11條第3項，第25條第3項規定，所謂「非自願離職」
    是指被保險人因投保單位關廠、遷廠、休業、解散、破產宣
    告離職，或因勞動基準法第11條、第13條但書、第14條及第
    20條規定各款情事之一離職者而言，非自願離職證明文件係
    指由投保單位或直轄市、縣（市）主管機關發給之證明；故
    勞工因有就業保險法第11條第3項所定非自願離職事由時，
    即可請求雇主發給非自願離職之服務證明書。
　⑵兩造勞動契約業經原告於111年5月26日寄發存證信函通知被
    告依勞動基準法第14條第1項第6款規定終止，已如前述，符
    合前述非自願離職之情形，原告自得請求被告開立非自願離
    職證明書予原告。
  ㈣就被告主張抗辯部分
    被告主張原告未經被告同意提前離職，應依長任獎金契約書
    第3條約定繳回期間所領收之獎金每月5000元，計3年共180,
    000元及退還溢領4日之薪資6620元，合計186,620元，被告
    自得以此金額與原告所得請求之金額主張抵銷。惟查，
　1.長任獎金部分　
　⑴按所謂「最低服務年限約款」，是指勞資雙方在勞動契約中
    約定，勞工必須要為雇主工作滿一定的時間才能終止勞動契
    約。這種約款通常伴隨著離職違約金，如果提前離職，就違
    反了「最低服務年限約款」，勞工就必須要負擔賠償責任、
    返還雇主所提供的訓練成本等等。
　⑵本件中，依雙方所訂立之長任獎金契約書約定（見本院卷第6
    1-64頁），原告於契約有效期間內（3年一約，即105年6月1
    日至108年5月31日、108年6月21日至111年6月20日）負有未
    經被告同意不得離職之義務，違反時被告得要求原告返還於
    契約有效期間內已領收之獎金（每月5000元），並應於離職
    日起算三日內無條件向甲方繳回契約期間內領收之獎金全額
    （第1條第2項、第3條第1項），顯然雙方約定原告必須任職
    滿3年，否則應給付被告離職違約金，則該契約書自屬上述
    「最低服務年限約款」之性質。
　⑶勞基法於104年12月16日增訂第15條之1有關「最低服務年限
    約款」規定：「未符合下列規定之一，雇主不得與勞工為最
    低服務年限之約定：一、雇主為勞工進行專業技術培訓，並
    提供該項培訓費用者。二、雇主為使勞工遵守最低服務年限
    之約定，提供其合理補償者。」（第1項）、「前項最低服
    務年限之約定，應就下列事項綜合考量，不得逾合理範圍：
    一、雇主為勞工進行專業技術培訓之期間及成本。二、從事
    相同或類似職務之勞工，其人力替補可能性。三、雇主提供
    勞工補償之額度及範圍。四、其他影響最低服務年限合理性
    之事項。違反前二項規定者，其約定無效。勞動契約因不可
    歸責於勞工之事由而於最低服務年限屆滿前終止者，勞工不
    負違反最低服務年限約定或返還訓練費用之責任。」（第2
    項）。
  ⑷本件雙方訂立長任獎金契約書時間為105年6月1日、108年6月
    21日，是在上述條文增訂施行日期後，其中有關「一約3年
    、非經同意不得中途離職」之約定，明白限制原告選擇工作
    及離職自由權之行使，依前述說明，自有勞基法第15條之1 
    規定之適用。而原告是因被告有上開違反勞工法令情事，於
    111年5月26日依勞動基準法第14條第1項第6款規定終止兩造
    間勞動契約，已如前述，即符合該條第2項所規定「因不可
    歸責於勞工之事由而於最低服務年限屆滿前終止者」之要件
    ，故原告依法不負違反最低服務年限約定之責任，即不負應
    返還3年期間所領收之長任獎金共180,000元之義務。
　2.溢領薪資部分　
　　原告不否認被告有發給原告5月全月薪資，惟原告工作至5月
    25日，依照5月份排班表所載（見本院卷第117頁），原告於
    5月份原即排定25日至28日、31日為當月應休之例假日（休
    息日），不需提供勞務，僅5月29、30兩日需上班提供勞務
    ，依此計算，被告僅多溢付原告2天工資而已。而如前述，
    被告仍應給付原告剩餘2日特別休假未休工資，且原告主張
    同意就溢領2日薪資部分抵銷其所得請領之剩餘2日特別休假
    未休工資，故經扣抵後，原告已無任何溢領薪資可言。
　3.因此，被告主張以原告應返還長任獎金180,000元及退還溢
    領4日之薪資6620元，以此金額與原告所得請求之金額主張
    抵銷，無法准許。
五、綜上所述，本件原告依勞動契約、勞基法第17條、第19條、
    第38條及就業保險法第11條等規定，請求被告給付185,707
    元（確診covid-19職災原領工資補償差額4620元+資遣費181
    ,087元），及自起訴狀繕本送達翌日即111年7月21日（見本
    院卷第53頁）起至清償日止，按周年利率百分之5計算之利
    息；及被告應開立非自願離職證明書予原告部分，為有理由
    ，應予准許。逾此部分所為之請求，為無理由，應予駁回。
六、法院就勞工之給付請求，為雇主敗訴之判決，應依職權宣告
    假執行，前項請求，法院應同時宣告雇主得供擔保或將請求
    標的物提存而免假執行，勞動事件法第44條第1項、第2項定
    有明文。本件判決第1項為被告即雇主敗訴之判決，依據上
    開規定，本院並依職權宣告假執行及免為假執行。
七、本件事證已臻明確，兩造其餘攻擊防禦方法及其餘爭點，核
    與判決結果無涉，不再一一論述。
八、訴訟費用負擔之依據：民事訴訟法第79條。　　　
中　　華　　民　　國　　111 　年　　11　　月　　16　　日
                    勞動法庭    法　官　劉以全
以上正本係照原本作成
如對本判決上訴，須於判決送達後20日內向本院提出上訴狀。如
委任律師提起上訴者，應一併繳納上訴審裁判費。
中　　華　　民　　國　　111 　年　　11　　月　　16　　日
                                書記官　許慧禎